【裁判字號】    97,交聲,469
【裁判日期】    970317
【裁判案由】    聲明異議
【裁判全文】
臺灣彰化地方法院交通事件裁定         97年度交聲字第469號
移送機關    交通部公路總局台中區監理所彰化監理站
異議人即
受處分人    甲○○
上列受處分人因違反道路交通管理處罰條例案件，對於交通部公
路總局臺中區監理所彰化監理站中華民國97年3 月10日所為之處
分（彰監四字第裁64-Z00000000號裁決書），聲明異議，本院裁
定如下：
    主    文
原處分關於吊扣駕駛執照拾貳個月部分撤銷。
前項撤銷部分，應處甲○○吊扣自小客車駕駛執照拾貳個月。
其餘異議駁回。
    理    由
一、按汽車駕駛人，駕駛汽車經測試檢定有下列情形之一者，處
    新臺幣（下同）1 萬5 千元以上6 萬元以下罰鍰，並當場移
    置保管該汽車及吊扣其駕駛執照一年；因而肇事致人受傷者
    ，並吊扣其駕駛執照二年；致人重傷或死亡者，吊銷其駕駛
    執照，並不得再考領：一、酒精濃度超過規定標準。汽車駕
    駛人，有下列情形之一者，應接受道路交通安全講習：二、
    有第35條第1 項規定之情形。道路交通管理處罰條例第35條
    第1 項第1 款、第24條第1 項第2 款定有明文。
二、聲明異議意旨略以：異議人即受處分人甲○○對於其駕駛自
    用小客車酒精濃度超過規定標準並無意見，惟當時所駕駛之
    車輛係自用小客車，卻遭原處分機關吊扣其營業大貨車之駕
    駛執照，依法無據，爰聲明異議云云。
三、經查：
（一）受處分人駕駛車牌號碼L4-1782 號自小客車於民國（下同
      ）97年3 月7 日晚間6 時45分，在台76線快速道路西向18
      .5 公 里處因「汽車駕駛人酒精濃度超過規定標準」之違
      規，為警掣單舉發，經原處分機關交通部公路總局臺中區
      監理所彰化監理站依道路交通管理處罰條例第35條第1 項
      第1 款之規定，於97年3 月10日以彰監四字第裁64-Z0000
      0000號裁決書裁處罰鍰1 萬9 千5 百元, 並吊扣駕駛執照
      12個月，施以道安講習，罰鍰及駕駛執照限於97年4 月9
      日前繳送，有內政部警政署國道公路警察局公警局交字第
      Z00000000 號舉發違反道路交通管理事件通知單、前開交
      通部公路總局臺中區監理所彰化監理站違反道路交通管理
      事件裁決書各1 紙在卷可稽，堪認屬實，且受處分人並不
      爭執有上揭違規之事實，是其前開違規之事實足堪認定。
（二）按道路交通管理處罰條例第68條於94年12月14日修正，並
      自95年3 月1 日施行，將該條規定從修正前之「汽車駕駛
      人，因違反本條例及道路交通安全規則之規定，受吊扣或
      吊銷駕駛執照處分時，吊扣或吊銷其持有各級車類之駕駛
      執照」規定，修正為「汽車駕駛人，因違反本條例及道路
      交通安全規則之規定，受吊銷駕駛執照處分時，吊銷其持
      有各級車類之駕駛執照」，即將道路交通管理處罰條例第
      68條原有條文中之『吊扣或』3 字刪除，而修正為「汽車
      駕駛人，因違反本條例及道路交通安全規則之規定，受『
      吊銷』駕駛執照處分時，『吊銷』其持有各級車類之駕駛
      執照」，是受「吊扣駕照」處分者，應僅吊扣其違法或違
      規當時所駕駛車輛之駕駛執照，不再吊扣其持有各級車類
      之駕駛執照。
（三）查本件受處分人前開違規行為係發生於97年3 月7 日，自
      應依修正後道路交通管理處罰條例第68條之規定裁處，而
      依上開說明，駕駛人受「吊扣」駕駛執照處分時，應僅吊
      扣其違法或違規當時所駕駛車輛之駕駛執照，是原處分機
      關就上開吊扣駕駛執照部分，仍吊扣各級駕駛執照，即有
      瑕疵，此與上揭新修正之道路交通管理處罰條例第68條規
      定意旨，尚屬不符，本件異議關於此部分為有理由，自應
      由本院將原處分關於「吊扣駕駛執照部分」裁定撤銷，並
      依道路交通管理處罰條例第35條第1 項第1 款、第68 條
      、裁罰異議人如主文第2 項所示，以資適法。至原處分機
      關依上開道路交通管理處罰條例第35條第1 項第1 款及第
      24條第1 項第2 款之規定，罰鍰1 萬9 千5 百元, 並施以
      道安講習部分，並無違誤，此部分之異議為無理由，應予
      駁回。
據上論斷，爰依道路交通案件處理辦法第19條、20條前段，裁定
如主文。
中    華    民    國    97    年    3     月    17    日
                          交通法庭    法  官  黃齡玉
以上正本證明與原本無異
如不服本裁定，應於裁定送達後5日內向本院提出抗告狀。
中    華    民    國    97    年    3     月    17    日
                                      書記官  施嘉玫


司法院資訊處製作；財團法人民間司法改革基金會備份。
